sl-SI: Lastnosti daljinsko vodenega plovila: ARTR (skoraj pripravljeno za vožnjo); Samodejni izklop (izven vode); Način za začetnike; Vrnitev v pravilen položaj pri prevrnitvi; Komplet (potrebno sestavljanje); LED-luči; Opozorilo za prazno baterijo; Proporcionalno krmiljenje; Proporcionalni plin; RTR (pripravljeno za vožnjo); Zamenljiva baterija; Funkcija vzvratne vožnje; Samoporavnalno; Vodno hlajen motor / ESC; Vodoodporna elektronika; Drugo
fi: Kauko-ohjattavan vesialuksen ominaisuudet: ARTR (melkein ajovalmis); Automaattinen sammutus (pois vedestä); Aloittelijatila; Kaatumisesta palautuminen; Sarja (vaatii kokoamisen); LED-valot; Alhaisen akun varoitus; Suhteutettu ohjaus; Suhteutettu kaasu; RTR (ajovalmis); Vaihdettava akku; Peruutustoiminto; Itseoikaiseva; Vesijäähdytteinen moottori / ESC; Vedenpitävä elektroniikka; Muu
bg-BG: Характеристики на радиоуправляем плавателен съд: ARTR (почти готов за пускане); Автоматично изключване (извън водата); Режим за начинаещи; Възстановяване при преобръщане; Комплект (изисква сглобяване); LED светлини; Предупреждение за слаба батерия; Пропорционално управление; Пропорционална газ; RTR (готов за пускане); Сменяема батерия; Функция за заден ход; Самоизправяне; Двигател/ESC с водно охлаждане; Водоустойчива електроника; Други
es: Características del barco a control remoto: ARTR (casi listo para usar); Apagado automático (fuera del agua); Modo para principiantes; Recuperación de vuelco; Kit (requiere ensamblaje); Luces LED; Advertencia de batería baja; Dirección proporcional; Acelerador proporcional; RTR (listo para usar); Batería reemplazable; Función de marcha atrás; Enderezamiento automático; Motor refrigerado por agua/ESC; Electrónica impermeable; Otro
nb: Funksjoner for fjernstyrte farkost: ARTR (nesten klar til bruk); Automatisk avslåing (ute av vann); Nybegynnermodus; Selvopprettende; Byggesett (krever montering); LED-lys; Advarsel om lavt batteri; Proporsjonal styring; Proporsjonal gass; RTR (klar til bruk); Utskiftbart batteri; Reversfunksjon; Selvopprettende; Vannkjølt motor/ESC; Vanntett elektronikk; Annet
nl: RC-vaartuig kenmerken: ARTR (almost ready-to-run); Automatische uitschakeling (buiten water); Beginnersmodus; Oprichtfunctie na kapseizen; Kit (vereist montage); Ledverlichting; Waarschuwing batterij bijna leeg; Proportionele besturing; Proportioneel gas; RTR (ready-to-run); Vervangbare batterij; Achteruitrijfunctie; Zelfoprichtend; Watergekoelde motor/ESC; Waterdichte elektronica; Overig
th: คุณสมบัติของเรือบังคับวิทยุ: ARTR (เกือบพร้อมใช้งาน); ปิดอัตโนมัติ (เมื่อพ้นน้ำ); โหมดสำหรับผู้เริ่มต้น; ระบบพลิกกลับอัตโนมัติ; ชุดอุปกรณ์ (ต้องประกอบ); ไฟ LED; แจ้งเตือนแบตเตอรี่เหลือน้อย; การเลี้ยวตามสัดส่วน; คันเร่งตามสัดส่วน; RTR (พร้อมใช้งาน); แบตเตอรี่แบบถอดเปลี่ยนได้; ฟังก์ชันถอยหลัง; ตั้งลำอัตโนมัติ; มอเตอร์/ESC ระบายความร้อนด้วยน้ำ; อุปกรณ์อิเล็กทรอนิกส์กันน้ำ; อื่นๆ
da: Fjernstyret vandfartøjs funktioner: ARTR (Almost-Ready-to-Run); Automatisk slukning (ude af vand); Begyndertilstand; Kæntringsgenopretning; Sæt (kræver samling); LED-lys; Advarsel om lavt batteri; Proportionel styring; Proportionel gas; RTR (Ready-to-Run); Udskifteligt batteri; Bakkefunktion; Selvoprettende; Vandkølet motor/ESC; Vandtæt elektronik; Andet
de: Funktionen ferngesteuerter Wasserfahrzeuge: ARTR (Almost Ready-to-Run); Automatische Abschaltung (außerhalb des Wassers); Anfängermodus; Aufrichtfunktion; Bausatz (erfordert Montage); LED-Lichter; Warnung bei niedrigem Batteriestand; Proportionale Lenkung; Proportionaler Gashebel; RTR (Ready-to-Run); Austauschbarer Akku; Rückwärtsfunktion; Selbstaufrichtend; Wassergekühlter Motor/Regler; Wasserdichte Elektronik; Sonstiges
cs: Funkce plavidla na dálkové ovládání: ARTR (téměř připraveno k jízdě); Automatické vypnutí (mimo vodu); Režim pro začátečníky; Otočení po převrhnutí; Stavebnice (vyžaduje sestavení); LED světla; Varování při slabé baterii; Proporcionální řízení; Proporcionální plyn; RTR (připraveno k jízdě); Vyměnitelná baterie; Funkce zpátečky; Samovyvažování; Vodou chlazený motor / regulátor otáček; Vodotěsná elektronika; Jiné
sv: Funktioner för fjärrstyrd vattenfarkost: ARTR (Almost Ready-to-Run); Automatisk avstängning (utanför vatten); Nybörjarläge; Återhämtning efter kapsejsning; Byggsats (kräver montering); LED-belysning; Varning för låg batterinivå; Proportionell styrning; Proportionellt gasreglage; RTR (Ready-to-Run); Utbytbart batteri; Backfunktion; Självrätande; Vattenkyld motor/ESC; Vattentät elektronik; Annat
pt-BR: Controle remoto embarcação recursos: ARTR (quase pronto para uso); Desligamento automático (fora da água); Modo iniciante; Recuperação de capotamento; Kit (requer montagem); Luzes de LED; Aviso de bateria fraca; Direção proporcional; Aceleração proporcional; RTR (pronto para uso); Bateria substituível; Função de ré; Retorno à posição inicial; Motor/ESC refrigerado a água; Componentes eletrônicos à prova d'água; Outro
ro-RO: Caracteristici ale ambarcațiunilor cu telecomandă: ARTR (aproape gata de funcționare); Oprire automată (în afara apei); Mod începător; Recuperare la răsturnare; Kit (necesită asamblare); Lumini LED; Avertizare de baterie descărcată; Direcție proporțională; Accelerație proporțională; RTR (gata de funcționare); Baterie înlocuibilă; Funcție de marșarier; Redresare automată; Motor/ESC răcit cu apă; Componente electronice impermeabile; Altele
vi: Đặc điểm của tàu thuyền điều khiển từ xa: ARTR (gần như sẵn sàng chạy); Tự động tắt (khi ra khỏi nước); Chế độ cho người mới bắt đầu; Phục hồi khi lật; Bộ (cần lắp ráp); Đèn LED; Cảnh báo pin yếu; Hệ thống lái tỷ lệ; Hệ thống ga tỷ lệ; RTR (sẵn sàng chạy); Pin có thể thay thế; Chức năng lùi; Tự cân bằng; Động cơ/ESC làm mát bằng nước; Thiết bị điện tử chống thấm nước; Khác
lt-LT: Nuotoliniu būdu valdomo vandens transporto savybės: ARTR (beveik paruoštas naudoti); Automatinis išjungimas (ištraukus iš vandens); Pradedančiojo režimas; Atsivertimas po apvirtimo; Rinkinys (reikia surinkti); LED šviesos; Įspėjimas apie išsikraunančią bateriją; Proporcinis vairavimas; Proporcinis droselis; RTR (paruoštas naudoti); Keičiama baterija; Atbulinės eigos funkcija; Savaime išsitiesinantis; Vandeniu aušinamas variklis / ESC; Vandeniui nepralaidi elektronika; Kitas
pt-PT: Características da embarcação de controlo remoto: ARTR (quase pronto a navegar); Desligar automático (fora de água); Modo de principiante; Recuperação de viragem; Kit (requer montagem); Luzes LED; Aviso de bateria fraca; Direção proporcional; Aceleração proporcional; RTR (pronto a navegar); Bateria substituível; Função de marcha-atrás; Autoendireitamento; Motor/ESC arrefecido a água; Eletrónica impermeável; Outra
sk-SK: Prvky plavidla na diaľkové ovládanie: ARTR (takmer pripravené na jazdu); Automatické vypnutie (mimo vody); Režim pre začiatočníkov; Obnovenie po prevrhnutí; Súprava (vyžaduje montáž); LED svetlá; Upozornenie na slabú batériu; Proporcionálne riadenie; Proporcionálny plyn; RTR (pripravené na jazdu); Vymeniteľná batéria; Funkcia spätného chodu; Samoobrat; Vodou chladený motor/ESC; Vodotesná elektronika; Iné
en: Remote control watercraft features: ARTR (almost ready-to-run); Auto shutoff (out of water); Beginner mode; Capsize recovery; Kit (requires assembly); LED lights; Low battery warning; Proportional steering; Proportional throttle; RTR (ready-to-run); Replaceable battery; Reverse function; Self-righting; Water-cooled motor/ESC; Waterproof electronics; Other
hu: Távirányítós vízi jármű jellemzői: ARTR (majdnem menetkész); Automatikus kikapcsolás (vízen kívül); Kezdő mód; Borulás utáni visszaállás; Készlet (összeszerelést igényel); LED-világítás; Alacsony töltöttség figyelmeztetés; Proporcionális kormányzás; Proporcionális gázkar; RTR (menetkész); Cserélhető akkumulátor; Hátramenet funkció; Ön-visszaállító; Vízhűtéses motor / ESC; Vízálló elektronika; Egyéb
ja: 遠隔操作水上バイクの特徴: ARTR (almost ready-to-run); 自動電源オフ（水外）; 初心者モード; 転覆復原; キット（要組立）; LED ライト; 低バッテリー警告; プロポーショナルステアリング; プロポーショナルスロットル; RTR (ready-to-run); 交換可能バッテリー; 後進機能; 自己復原; 水冷モーター/ESC; 防水電子機器; その他
zh-CN: 遥控船艇特点: ARTR（近乎即跑）; 离水自动断电; 新手模式; 翻船复位; 套件（需组装）; LED 灯; 低电量警告; 比例转向; 比例油门; RTR（到手即跑）; 可更换电池; 倒车功能; 自动扶正; 水冷电机/电调; 防水电子设备; 其他
tr: Uzaktan kumandalı deniz aracı özellikleri: ARTR (neredeyse kullanıma hazır); Otomatik kapanma (su dışında); Başlangıç modu; Alabora kurtarma; Kit (montaj gerektirir); LED ışıklar; Düşük pil uyarısı; Orantılı direksiyon; Orantılı gaz; RTR (kullanıma hazır); Değiştirilebilir pil; Geri vites işlevi; Kendini düzelten; Su soğutmalı motor/ESC; Su geçirmez elektronik parçalar; Diğer
hr-HR: Značajke plovila na daljinsko upravljanje: ARTR (gotovo spremno za vožnju); Automatsko isključivanje (izvan vode); Način za početnike; Oporavak nakon prevrtanja; Komplet (potrebno sastavljanje); LED svjetla; Upozorenje na nisku razinu baterije; Proporcionalno upravljanje; Proporcionalni gas; RTR (spremno za vožnju); Zamjenjiva baterija; Funkcija za vožnju unatrag; Samoispravljanje; Vodom hlađeni motor/ESC; Vodootporna elektronika; Ostalo
ko: 원격 조종 수상 차량 특징: ARTR(반조립); 자동 전원 차단(물 밖); 초보자 모드; 전복 복구; 키트(조립 필요); LED 조명; 배터리 부족 경고; 비례 제어 스티어링; 비례 제어 스로틀; RTR(완전 조립); 교체형 배터리; 후진 기능; 자동 복원; 수랭식 모터/ESC; 방수 전자 부품; 기타
it: Caratteristiche delle imbarcazioni con telecomando: ARTR (Quasi pronto all'uso); Spegnimento automatico (fuori dall'acqua); Modalità principiante; Recupero ribaltamento; Kit (richiede montaggio); Luci LED; Avviso batteria scarica; Sterzo proporzionale; Acceleratore proporzionale; RTR (Pronto all'uso); Batteria sostituibile; Funzione retromarcia; Autoraddrizzante; Motore/ESC raffreddato ad acqua; Componenti elettronici impermeabili; Altro
el: Χαρακτηριστικά των τηλεκατευθυνόμενων σκαφών: ARTR (σχεδόν έτοιμο για χρήση); Αυτόματη απενεργοποίηση (εκτός νερού); Λειτουργία αρχαρίου; Ανάκτηση ανατροπής; Κιτ (απαιτεί συναρμολόγηση); Φώτα LED; Προειδοποίηση χαμηλής μπαταρίας; Αναλογικό σύστημα διεύθυνσης; Αναλογικό γκάζι; RTR (έτοιμο για χρήση); Αντικαταστάσιμη μπαταρία; Λειτουργία όπισθεν; Αυτοεπαναφορά; Υδρόψυκτο μοτέρ/ESC; Αδιάβροχα ηλεκτρονικά συστήματα; Άλλο
ru: Особенности радиоуправляемого водного транспорта: ARTR (почти готов к запуску); Автоотключение (вне воды); Режим новичка; Восстановление после опрокидывания; KIT (требуется сборка); Светодиодная подсветка; Предупреждение о низком заряде батареи; Пропорциональное рулевое управление; Пропорциональное управление газом; RTR (готов к запуску); Сменная батарея; Функция заднего хода; Самовыравнивание; Мотор / ESC с водяным охлаждением; Водонепроницаемая электроника; Другое
zh-TW: 遙控船艇功能: ARTR (幾乎即開即用); 自動關機 (離水); 新手模式; 翻船復位; 套件 (需要組裝); LED 燈; 低電量警告; 比例轉向; 比例油門; RTR (即開即用); 可更換電池; 倒車功能; 自動扶正; 水冷馬達/ESC; 防水電子設備; 其他
pl: Funkcje zdalnie sterowanego pojazdu wodnego: ARTR (prawie gotowy do startu); Automatyczne wyłączanie (poza wodą); Tryb dla początkujących; Odwracanie po wywrotce; Zestaw (wymaga montażu); Światła LED; Ostrzeżenie o niskim poziomie baterii; Sterowanie proporcjonalne; Przepustnica proporcjonalna; RTR (gotowy do startu); Wymienna bateria; Bieg wsteczny; Samoodwracający się; Chłodzony wodą silnik/ESC; Wodoodporna elektronika; Inne
fr: Caractéristiques du bateau radiocommandé: ARTR (presque prêt à fonctionner); Arrêt automatique (hors de l’eau); Mode débutant; Redressement après chavirage; Kit (assemblage requis); Lumières LED; Avertissement de batterie faible; Direction proportionnelle; Accélération proportionnelle; RTR (prêt à fonctionner); Batterie remplaçable; Fonction marche arrière; Auto-redressable; Moteur/contrôleur refroidi par eau; Électronique étanche; Autre